臺灣臺北地方法院刑事判決　　　　　　　95年度易字第2599號
公　訴　人　臺灣臺北地方法院檢察署檢察官
被　　　告　乙○○
上列被告因竊盜案件，經檢察官聲請簡易判決處刑（95年度偵字
第17400 號），本院受理後認不宜逕以簡易判決處刑（95年度簡
斛第3576號），改依通常程序審理，並判決如下：
    主  文
乙○○竊盜，處有期徒刑參月，如易科罰金，以新臺幣壹仟元折
算壹日。
    事  實
一、乙○○意圖為自己不法之所有，於民國95年8月4日15時34分
    許，手推購物車進入臺北縣新店市○○路○段1號之家福股份
    有限公司台北新店分公司（下稱家樂福大賣場）2 樓先選購
    多力多滋組合包等商品後，將各該商品排放在購物車周邊。
    再於同日15時49分許進入3 樓，以徒手竊取該公司所有之蜜
    妮高防曬乳液（值新臺幣【下同】116 元）、歐蕾淨白隔離
    乳液（值367元）、歐蕾瑩采精華眼霜（值419元）、LORESL
    活力緊緻抗皺修護精華（值749元）各1瓶，爽健美足隱形舒
    適貼（值170元）、爽健硬皮海綿護墊貼（值100元）各1 包
    ，及露華濃流光4色粉狀眼影（值211元）1 盒等物後，將之
    排放在購物車中間已先鋪放之廣告DM上方，再以賣場之DM覆
    蓋以為掩飾，而為該賣場安排在3 樓美容坊之喬裝現場監視
    人員丙○○所發覺，丙○○即一路尾隨監視。嗣於同日16時
    9 分許，乙○○推購物車至收銀台結帳時，僅將其所選購之
    多力多滋組合包等19件合計共1427元之商品交給收銀人員結
    帳，而未將其所選購之上述蜜妮高防曬乳液等7件合計共213
    2 元之商品拿給收銀人員一併結帳，即離開收銀台準備步出
    管制門。丙○○緊跟在旁監視並確認其未將上述7 件商品拿
    出結帳，立即通知該賣場之安全人員甲○○處理。甲○○即
    攔下乙○○，並要求檢視其手推車內之商品，發覺確有上述
    7件商品未結帳而報警處理。
二、案經家樂福大賣場訴由臺北縣政府警察局新店分局報告臺灣
    臺北地方法院檢察署檢察官偵查起訴。
    理  由
一、訊據被告乙○○固坦承於上述時間，在家樂福大賣場拿取上
    述7 件商品後，放置在購物車中間，其上並覆蓋該公司所提
    供之DM，以及於結帳時未將上述7 件商品拿給收銀人員結帳
    即行離去等情不諱，惟矢口否認有何竊盜之犯行，並辯稱:
    沒有拿上述7 件商品結帳，是因疏忽所致。因為8月4日當天
    要請10個人用餐慶祝父親節，而在那天之前，我沒有什麼機
    會煮十個人的晚餐，所以很緊張。又那天是下午3 點多才去
    家樂福買東西，所以一路東西都拿的很快，加上那天剛好是
    中元節第一天活動，人潮特別多，又是父親節的活動，結帳
    櫃台人很多，而且我那天是生理期第一天，又有輕微的感冒
    ，身體狀況不好，我在結帳時因為擔心晚上的事情，所以不
    是很專心。而且我認為賣場人員應該有把關的義務，適時提
    醒顧客，監督客人清出推車中的DM。此外，我平均一個月去
    家樂福三次，我怎麼會不知道出口有探測器，我怎麼會無視
    這些探測器的存在云云。惟查:
  (一)被告於前開時間，至家樂福大賣場購物3 樓，選購上述蜜妮
    高防曬乳液、歐蕾淨白隔離乳液、歐蕾瑩采精華眼霜、LORE
    SL活力緊緻抗皺修護精華各1 瓶，爽健美足隱形舒適貼、爽
    健硬皮海綿護墊貼各1包，及露華濃流光4色粉狀眼影1 盒等
    物，但於結帳時未交給收銀行結帳，即逕將購物車推離收銀
    台離去。以及各該商品已經由證人甲○○代表告訴人領回一
    情，為被告所不爭執，並據證人丙○○結證在案（參本院96
    年2月1日審判筆錄）。此外，並有證人甲○○所出具之贓物
    認領保管單在卷可稽（參偵卷第23頁）。又依卷附之被告當
    天之結帳發票2 張（參偵卷第50頁）之記載，其上確實沒有
    上述7 件商品之結帳紀錄。足認被告此部分所為之自白，核
    與事實相符，可以採信。
  (二)被告自當日15時52分許進入該賣場3 樓美容坊至16時13分結
    完帳離開收銀台間，證人丙○○始終在被告身邊尾隨監視一
    節．亦據證人丙○○於本院審理時結證: 我起先在彩妝區巡
    邏，看到被告拿了很多樣彩妝的東西放到購物車，她把彩妝
    的商品擺整齊，然後就用DM蓋住剛才拿的彩妝，之後還有整
    理DM的動作。而當時購物車周邊也有排了商品。他又到食品
    區選購商品。沒多久，她就到結帳區。一般應該要把購物車
    內的物品都清空結帳，但是她把比較大一點的東西拿出來結
    帳，用DM蓋住的彩妝沒有拿出來結帳，就用她的購物袋壓在
    DM上面，準備要裝她已經結帳的東西，結完帳後，她就推著
    推車離開，我確認她沒有將彩妝部分拿出來結帳之後，她過
    了感應門，我就通報甲○○處理等語在案（參本院96年2 月
    1 日審判筆錄）。質之被告雖否認有在放下DM時作特別整理
    DM的動作，但坦承確實將當天未結帳的彩妝放在推車的中間
    ，並有拿一張DM鋪在底部，後來也有再把另一張DM放在未結
    帳的商品上。以及其於結帳時並未將全部商品拿出，就把購
    物袋打開，購物袋壓住DM下方的商品等情不諱（參本院96年
    2月1日審判筆錄第4 頁）。互核證人丙○○之證詞與被告之
    供詞，其二人除就被告有無整理覆蓋在未結帳商品上之DM部
    分有所不同外，其餘部分均相一致。足認證人丙○○之證詞
    非虛。參以，被告於95年8月4日15時34分手推購物車進入家
    樂福大賣場2 樓開始至當日16時12分許結完帳離開收銀台之
    過程，均遭家樂福大賣場所設置之監視錄影設備拍下，此有
    扣案之監視錄影光碟7片可參。而該監視錄影紀錄顯示: (1)
    在15:35:46時進入賣場。(2)在15:49:48時，被告在藥局拿商
    品放入購物車。在15:50:58離開藥局。(3)在15:52:14時，被
    告出現在美容坊，被告手裡拿著一張紙。15：53：03證人丙○○推購物車經過被告的背後。15：53：56被告蹲下來拿一
    個東西，15：54：10放到推車內。證人丙○○一直在被告的
    身邊行走。15：55：12被告又轉身到背後櫃子拿取東西放到
    手推車。(4)在15：56：28時，被告推車走到彩妝櫃。證人丙○○也到彩妝櫃前，在被告身邊行走。(5)在15:55:28 時，
    被告出現於畫面，站在彩妝專櫃前面，證人丙○○於15：55
    ：50出現在被告的背後。15：56：06被告蹲下來拿取商品放
    到手推車。證人丙○○則仍站在被告後面。(6)在16:09:50時
    ，被告推購物車至畫面右側的收銀台準備結帳，16：10：04
    證人丙○○也推手推車站在被告後面。16：13：15被告推車
    經過收銀台，證人丙○○則站在緊鄰被告旁邊客人的後方觀
    看。(7)被告於16:13:47推著購物車通過管制門，16：13：50
    喬裝人員也從管制門離開。16：13：54證人丙○○再從管制
    門進入。16：14：39證人甲○○穿家樂福的背心經過管制門
    等情，復經本院當庭勘驗，並製作勘驗筆錄在卷（參本院96
    年1月5日勘驗筆錄）。依上開錄影光碟勘驗結果，證人丙○○確實在被告於當日15:53進入美容坊處即已出現，且自此
    以後至被告結完帳離開收銀台期間，均不斷出現在被告之周
    邊，核與證人丙○○前開證詞相一致，益信證人丙○○證詞
    為真實。且查，證人丙○○是家樂福大賣場派在賣場內四處
    巡場之喬裝人員，其係隨機監視在場消費之客人，與被告並
    不相識，亦素無怨隙，當天基於其個人工作上之直覺而監視
    被告，是其應無故意設詞構陷被告之虞。因此，本院審酌上
    情，認證人丙○○之證詞為可採。
  (三)被告當天所選購而未結帳之商品，均有完整之包裝盒或塑膠
    封套，此有商品照片在卷可稽（參偵卷第31頁）。因此，各
    該商品無遭污染之虞。且查，依卷附之統一發票2 紙所載，
    被告當天所購買之商品中，除統一瑞穗低脂鮮乳及林鳳營低
    脂鮮乳係屬冷藏食品外，其餘均屬乾貨，亦無污染上開商品
    之可能。是客觀上並無須要特別加以包裝保護之必要。但被
    告不但將上開未結帳之7 件商品放在其他商品的中間，且在
    上面預先鋪上DM廣告，之後將商品排放整齊後，再以另一張
    DM廣告覆蓋，期間並加以稍事整理，足認其確有刻意遮蓋之
    意圖甚明。
  (四)承前所述，在15:52:14時，被告出現在美容坊時，手裡確實
    拿著一張紙。是其所辯: 當天用備忘紙記下本來要買的東西
    等語非虛。又從上開監視錄影觀之，被告當天是在15:35 進
    入2樓賣場，而於16:09分進入收銀台以觀，其在家樂福大賣
    場之2、3樓實際選購商品之時間僅約24分鐘，佐以被告當天
    所選購之商品數量共有26件商品（含未結的7 件），且分屬
    不同櫃檯，其購物之速度確實較快。被告自承彩妝不是常態
    性商品，沒有經常購買，而被告當天既然時間非常急迫。且
    當天適逢中元節及父親節活動第一天，則其為何不盡快買完
    預計購買之商品離去，卻反而用了近三分之一的時間（從
    15:49至15:56，前後約7、8分鐘）在非預期中且非常態性商
    品之藥局、美容坊、彩妝櫃前接續選購商品。
  (五)又查，一般人在大賣場購物結帳時，均是先將購物車內之商
    品全部搬上結帳櫃檯後方之輸送帶上，再將空車往前推至收
    銀人員前方之已刷磁商品置物檯旁，然後依序將已刷磁之商
    品搬回購物車或裝入自備之購物袋內。但本件被告卻在結帳
    時，未將商品全部清空，而僅搬出部分商品給收銀人員結帳
    ，並即於購物車內打開購物袋，將購物袋直接壓住其以DM覆
    蓋而未結帳之7 件彩妝等商品上，使收銀人員無法立即獲悉
    被告購物車內尚有未結帳之商品，而讓其離去。其當天結帳
    之方式亦異於常情至明。
  (六)被告當天除在藥局、美容坊及彩妝櫃等處選購7件商品外，
    另選購了多力多滋組合包等19項其他商品。其當天已結帳之
    商品，除紅酒杯之單價為199 元外，其餘17件商品之單價均
    未達百元，且大部分是50、60元左右之商品。反觀其未結帳
    之上開7件商品，單價從100元到749 元不等，每個商品之單
    價遠高於其已結帳之商品。此外，被告當天所選購之全部商
    品合計共應支付之金額為3739元。但被告卻只支付1427元，
    此有統一發票2 紙在卷可稽（參偵卷第50頁）。與其本應支
    付之金額相差達2312元。被告既在上開購物期間特意選購非
    預期購買之商品，則其在結帳時，當可意識到此一金額間之
    極大落差，而應再加以查看確認，但被告卻直接將購物車推
    離收銀台，絲毫沒有再次查看之動作。而被告自許不是邋遢
    型的人，且律己很嚴，則其對於此一情形，不可能毫無所覺
    。
  (七)綜合上述，被告本件購物過程中，違常的將系爭7 件未結之
    商品集中在購物車中間，而以其他商品摭蔽掩飾後，再以賣
    場所提供之DM覆蓋在系爭未結帳之7 件商品上，並特意整理
    所覆蓋之DM在前。於結帳時，又違常地未將商品全部放上結
    帳櫃檯輸送帶，即在購物車內打開自備之購物袋，壓住上開
    DM下之商品在後。使收銀人員無法查知其有未結帳之商品，
    而讓其離去。足認其確有刻意掩飾上開未結帳之7 件商品至
    為顯然，是被告有不法所有意圖至明，其上開所辯: 是因一
    時疏忽云云，並無可採。從而，本件被告竊盜之犯行，事證
    明確，洵堪認定。
二、核被告所為，係犯刑法第320條第1項之竊盜罪。爰審酌被告
    所竊取之財物價值為2312元，該商品均已由告訴人領回，被
    告之智識程度高，以及犯後否認犯行之態度等一切情狀，量
    處如主文所示之刑，併諭知易科罰金之折算標準。
據上論斷，應依刑事訴訟法第452條、第299條第1 項前段，刑法
第320條第1項、第41條第1 項前段，刑法施行法第1之1條，判決
如主文。
本案經檢察官陳焜昇到庭執行職務。
中　　華　　民　　國　　96　　年　　2　　月　　15　　日
　　　　　　　　　刑事第四庭  審判長法  官  劉慧芬
                                    法  官  郭惠玲
                                    法  官  李桂英
上正本證明與原本無異。
如不服本判決，應於判決送達後10日內向本院提出上訴狀（應抄
附繕本）。告訴人或被害人如對於本判決不服者，應具備理由請
求檢察官上訴，其上訴期間之計算係以檢察官收受判決正本之日
期為準。
                                    書記官  楊麗娟
中　　華　　民　　國　　96　　年　　2 　　月　　15　　日
附錄本案論罪科刑法條全文:
刑法第320條第1項:
中華民國刑法第320條
（普通竊盜罪、竊佔罪）
意圖為自己或第三人不法之所有，而竊取他人之動產者，為竊盜
罪，處 5 年以下有期徒刑、拘役或 5 百元以下罰金。
意圖為自己或第三人不法之利益，而竊佔他人之不動產者，依前
項之規定處斷。
前二項之未遂犯罰之。
